【裁判字號】    98,勞小上,5
【裁判日期】    980615
【裁判案由】    給付違約金
【裁判全文】
臺灣臺中地方法院民事裁定             98年度勞小上字第5號
上  訴  人  宏亞公寓大廈維護有限公司
法定代理人  乙○○
被上訴人    甲○○
上列當事人間請求給付違約金事件，上訴人對於中華民國98年3
月20日本院台中簡易庭98年度中勞小字第14號第一審判決提起上
訴，本院裁定如下：
    主  文
上訴駁回。
第二審訴訟費用新台幣壹仟伍佰元由上訴人負擔。
    理  由
一、上訴人上訴意旨略以：本件員工服務志願書之契約內容，並
    無顯失公平之處，亦無違反民法第247條之1之規定，有契約
    自由原則之適用；被上訴人雖聲稱因職務需要，必須到各哨
    所督巡及安排保全人員調補班之工作，若無法適時調補機動
    人員上哨時，即須自己前往代班云云，然被上訴人在此行業
    有多年經驗，應對此行業知之甚多，不可能不知勤務調度之
    各項問題，故被上訴人以此抗辯實不足取，原審採信被上訴
    人之論點而為判局，顯有判決不適法之處；被上訴人聲稱上
    訴人未充分授權，令其倍感壓力沈重，然被上訴人並未明確
    指出上訴人對何人、何事未充分授權之證據，原審未詳查即
    為上訴人敗訴之判決，有應調查而未加以調查之判決違背法
    令之處等語。
二、按對於小額程序之第一審裁判之上訴，非以其違背法令為理
    由，不得為之；又其上訴狀應記載上訴理由，並表明(一)原判
    決所違背之法令及其具體內容。(二)依訴訟資料可認為原判決
    有違背法令之具體事實，民事訴訟法第436條之24第2項、第
    436條之25分別定有明文。次按所謂判決違背法令，係指判
    決不適用法規或適用不當者，復為同法第468條所明定，此
    亦為小額事件之上訴程序所準用（民事訴訟法第436條之32
    第2項參照）。再按以判決有不適用法規或適用不當為上訴
    理由時，其上訴狀或理由書應有具體之指摘，並揭示該法規
    之條項或內容，若係成文法以外之法則，應揭示該法則之旨
    趣，倘為司法院解釋或最高法院之判例，則應揭示該判解之
    字號或內容，如依民事訴訟法第469條所列第1款至第5款事
    由提起上訴時（第6款未準用，參照同法第436條之32第2項
    規定），其上訴狀或理由書應揭示合於該條款之事實，上訴
    理由狀如未依此項方法表明，或其所表明者，顯與上開法條
    規定之情形不合時，即難認為已對原判決之違背法令有具體
    之揭示，其上訴自難認為合法，最高法院71年台上字第314
    號判例可資參照。復按上訴不合程式或已逾期間或法律上不
    應准許者，第二審法院應以裁定駁回之，為民事訴訟法第
    471條第1項、第444條第1項前段所明定，且此於小額事件之
    上訴程序亦準用之（民事訴訟法第436條之32第2項參照）。
    又取捨證據認定事實屬於事實審法院之職權，若其認定並不
    違背法令，即不許任意指摘其認定不當，以為上訴理由（最
    高法院28年上字第1515號判例意旨參照）。
三、查本件上訴人係對於小額訴訟之第一審判決提起上訴，核其
    上訴意旨所陳，係屬原審取捨證據認定事實之職權，上訴人
    並未依民事訴訟法第436條之25之規定，具體表明原判決所
    違背之法令及具體內容，暨依訴訟資料可認為原判決有違背
    法令之具體事實，或有民事訴訟法第469條第1款至第5款之
    情形，自難認對原審判決之如何違背法令已有具體之指摘，
    依首揭說明，其上訴自非合法，應逕予駁回。
四、依民事訴訟法第436條之32第1項準用同法第436條之19之規
    定，第二審法院為訴訟費用之裁判時，應確定其訴訟費用額
    ，而本件第二審訴訟費用額確定為裁判費1,500元，應依前
    揭條文規定，為如主文第2項之諭知。
五、據上論結，本件上訴為不合法，依民事訴訟法第436條之32
    第1項、第2項、第444條第1項、第95條、第78條、第436條
    之19第1項，裁定如主文。
中    華    民    國    98    年    6    月    15     日
                  民事第四庭審判長  法  官  王  銘
                                    法  官  郭佳瑛
                                    法  官  陳文燦
正本係照原本作成
本裁定不得抗告
中    華    民    國    98    年    6    月    15     日
                                    書記官  林玉門


司法院資訊處製作；財團法人民間司法改革基金會備份。
